臺灣高雄地方法院民事裁定
111年度聲字第182號
聲  請  人  陳威元  
相  對  人  裕富數位資融股份有限公司

法定代理人  許國興  


當事人間聲請停止執行事件，本院裁定如下：
    主  文
聲請人供擔保新臺幣拾萬參仟壹佰貳拾伍元後，臺灣臺中地方法
院一一一年度司執字第一三七八七二號給付票款強制執行事件之
強制執行程序，於本院一一一年度訴字第一二九九號（含其後改
分之訴訟事件）確認本票債權不存在等事件訴訟終結確定前，應
暫予停止。
    理  由
一、聲請意旨略以：相對人執本院111年度司票字第5502號裁定
    （下稱系爭本票裁定），向臺灣臺中地方法院聲請對聲請人
    所有、坐落臺中市○○區○○段000地號土地及其上同段276建號
    建物（下稱系爭不動產），以及聲請人之薪資債權強制執行
    ，業經該院以111年度司執字第137872號強制執行事件受理
    在案（下稱系爭強制執行事件）；惟系爭本票裁定所載本票
    係聲請人受詐騙集團詐欺而簽發，聲請人因此對相對人提起
    確認本票債權不存在等之訴（下稱系爭本案事件），系爭強
    制執行事件如不予停止執行，顯具有難以回復之損害。聲請
    人願供擔保請准裁定本院系爭本案事件判決確定前停止執行
    等語。
二、按非訟事件法第195條第3項規定，發票人主張本票債權不存
    在而提起確認之訴不合於第1項之規定者，法院依發票人聲
    請，得許其提供相當並確實之擔保，停止強制執行。次按強
    制執行程序開始後，除法律另有規定外，不停止執行。有回
    復原狀之聲請，或提起再審或異議之訴，或對於和解為繼續
    審判之請求，或提起宣告調解無效之訴、撤銷調解之訴，或
    對於許可強制執行之裁定提起抗告時，法院因必要情形或依
    聲請定相當並確實之擔保，得為停止強制執行之裁定，強制
    執行法第18條定有明文。次按法院依強制執行法第18條第2
    項定擔保金額而准許停止強制執行之裁定者，該項擔保係備
    供債權人因停止執行所受損害之賠償，其數額應依標的物停
    止執行後，債權人未能即時受償或利用該標的物所受之損害
    額，或其因另供擔保強制執行所受之損害額定之，非以標的
    物之價值或其債權額為依據（最高法院86年度台抗字第442
    號裁定可參）。
三、經查：
  ㈠相對人執系爭本票裁定向臺灣臺中地方法院聲請對聲請人強
    制執行系爭不動產及薪資債權，由該院以系爭強制執行事件
    受理，業經本院依職權調取系爭強制執行事件卷宗核閱無誤
    。又聲請人業以系爭本票裁定所載本票係聲請人受詐騙集團
    詐欺而簽發，對相對人提起確認本票債權不存在等之訴，並
    經本院以系爭本案事件訴訟受理等節，亦經本院調取該卷宗
    核閱無訛，則依前開規定，聲請人聲請本院許其提供相當並
    確實之擔保，停止系爭強制執行事件，應係有據。
  ㈡相對人聲請強制執行之債權本金為新臺幣（下同）61萬8,750
    元，而其所聲請之執行標的中之系爭不動產，房屋現值為11
    萬6,000元，土地公告現值為241萬5,000元，合計253萬1,00
    0元（計算式：116,000元+2,415,000元＝2,531,000元），此
    有聲請人111年度全國財產稅總歸戶財產查詢清單附卷可稽
    （見本院卷第43頁）。則系爭強制執行事件之執行程序如予
    以停止，將導致相對人不能即時由系爭不動產拍賣所得價額
    受償而可能受有損害。又參酌聲請人提起之確認本票債權不
    存在等之訴，標的金額未逾150萬元，為不得上訴第三審之
    案件，另依其爭執之難易程度，並參考各級法院辦案期限實
    施要點第2條規定，民事第一審、第二審案件辦案期限分別
    為1年4月、2年，共計3年4月，訴訟期間應可評估約3年4月
    ，預估相對人因停止本件強制執行程序可能受損害額為3萬
    元（計算式：618,750×5％×40/12＝103,125），爰酌定本件擔
    保金額為10萬3,125元。
四、爰裁定如主文。 
中　　華　　民　　國　　111 　年　　11　　月　　10　　日
                  民事第一庭  法　官　韓靜宜
以上正本係照原本作成。
如對本裁定抗告須於裁定送達後10日內向本院提出抗告狀，並繳
納裁判費新台幣1,000元。　　　　
中　　華　　民　　國　　111 　年　　11　　月　　10　　日
                              書記官  陳雅雯

【附表】　　　　　　　　　
編號 發票日 發票人 票面金額(新臺幣) 到期日 票據號碼  1 111年4月28日 陳威元 618,750元 111年5月28日 無